【裁判字號】    97,消債更,221
【裁判日期】    970807
【裁判案由】    更生事件
【裁判全文】
臺灣臺北地方法院民事裁定           97年度消債更字第221號
聲  請  人
即債務人    甲○○
上列當事人聲請消費者債務清理事件，本院裁定如下：
    主  文
債務人甲○○自中華民國九十七年八月八日上午十二時起開始更
生程序。
命司法事務官進行本件更生程序。
    理  由
一、按法院開始更生程序之裁定，應載明其年、月、日、時，並
    即時發生效力。次按法院裁定開始更生或清算程序後，得命
    司法事務官進行更生或清算程序，必要時得選任律師、會計
    師或其他適當之自然人或法人一人為監督人或管理人，消費
    者債務清理條例第45條第1項、第16條第1項分別定有明文。
二、本件債務人主張：其前向大眾商業銀行股份有限公司、台灣
    土地銀行股份有限公司、美商花旗銀行股份有限公司、永豐
    信用卡股份有限公司、臺灣新光商業銀行股份有限公司、玉
    山商業銀行股份有限公司、慶豐商業銀行股份有限公司、中
    國信託商業銀行股份有限公司、渣打國際商業銀行股份有限
    公司、聯邦商業銀行股份有限公司、國泰世華商業銀行股份
    有限公司等多家金融機構申請信用卡、現金卡、信用貸款，
    致累積債務達新臺幣（下同）116萬0495元，有不能清償債
    務情事，經依金融主管機關協調成立之中華民國銀行公會會
    員辦理消費金融案件無擔保債務協商機制與金融機構達成分
    期還款協議，同意自民國96年2月起，分100期，每月還款
    1萬5937元方式償債，復因債務人向親友借款30萬元清償債
    權銀行部分債務，而與上開債權銀行再度協商重新達成還款
    協議，同意自96年6月起，就尚欠債務82萬3295元，分96期
    ，每月還款1萬1639元，茲因其月薪僅2萬5000元，每月尚需
    支付積欠其父乙○○之借款利息1萬元，總計每月還款金額
    已佔薪資8成以上，每月均勉力維持生活，惟其子陳立翔於
    96年12月底，因參加校內跆拳道比賽，不慎導致重傷害，經
    手術摘除一邊睪丸，增加醫療費用及康復期間所必要之額外
    開銷，而其配偶陳孟堂復無固定收入，且94、95年度所得均
    為零，是其因不可歸責於己之事由，致使履行已成立之協商
    內容顯有困難因而毀諾，且其無擔保或無優先權之債務總額
    未逾1200萬元，復未經法院裁定開始清算程序或宣告破產，
    爰向本院聲請更生及保全處分等語。
三、經查，債務人所主張之上開事實，業據其提出財產及收入狀
    況說明書、債權人清冊、民間債務陳述狀、不可歸責於己之
    聲明書暨診斷證明書、西園醫院醫療單據、戶籍謄本、各類
    所得扣繳暨免扣繳憑單、土地建物登記謄本、財政部臺北市
    國稅局94、95年度綜合所得稅各類所得資料清單、其配偶陳
    孟堂之綜合所得稅資料查詢、財團法人金融聯合徵信中心當
    事人綜合信用報告、第1、2次協商成立之協議書及無擔保債
    務還款計畫等件為證，核閱屬實，此外，復查無債務人有消
    費者債務清理條例第6條第3項、第8條或第46條各款所定駁
    回更生聲請之事由存在，則債務人聲請更生，應屬有據，並
    依上開規定命司法事務官進行本件更生程序，爰裁定如主文
    。又本件更生聲請業經准許，債務人聲請保全處分，即無必
    要，附此敘明。
中    華    民    國    97    年    8     月    7     日
                  民事第二庭    法  官  鍾素鳳
以上正本係照原本作成。
本件不得抗告。
本裁定已於97年8月8日12時公告。
中    華    民    國    97    年    8     月    7     日
                                書記官  林玗倩


司法院資訊處製作；財團法人民間司法改革基金會備份。
